【裁判字號】    98,金上更(一),100
【裁判日期】    980916
【裁判案由】    違反銀行法等
【裁判全文】
臺灣高等法院臺中分院刑事判決   98年度金上更(一)字第100號
上  訴  人  臺灣彰化地方法院檢察署檢察官
上  訴  人
即  被  告  丙○○
            庚○○
            甲○○
            己○○
上列四人共同
選任辯護人  簡燦賢律師
            羅豐胤律師
            林正雄律師
上  訴  人
即  被  告  丁○○  女  33歲（民國○○年○月○○日生）
                    身分證統一編號：Ｚ000000000號
                    住花蓮市○○路321巷21號
                    居花蓮縣吉安鄉○○○街87號
選任辯護人  簡燦賢律師
上列上訴人等因被告等違反銀行法等案件，不服臺灣彰化地方法
院94年度金重訴字第1號，中華民國94年10月18日第一審判決（
起訴案號：臺灣彰化地方法院檢察署94年度偵字第4917號），提
起上訴，於判決後，經最高法院發回更審，本院判決如下：
    主  文
原判決關於丙○○、丁○○、甲○○、己○○部分及庚○○關於
違反銀行法與所定執行刑部分，均撤銷。
丙○○、丁○○、甲○○、己○○、庚○○共同違反非銀行不得
辦理國內外匯兌業務之規定，丙○○處有期徒刑壹年玖月。丁○○、庚○○、甲○○、己○○各處有期徒刑壹年陸月，各減為有
期徒刑玖月。丙○○緩刑伍年，丁○○、甲○○、己○○各緩刑
年。扣案如附表一所示之物沒收。犯罪所得新臺幣柒拾萬伍
仟伍佰伍拾柒元，沒收之。
    事  實
一、丙○○非以經營銀行業務為業，明知除法律另有規定者外，
    非銀行不得經營辦理國內外匯兌業務，竟於民國（下同）94
    年2月22日，赴大陸地區與自稱陳耀光（綽號阿光，真實姓
    名年籍不詳）之大陸成年男子，共同基於非法匯兌之犯意聯
    絡，由陳耀光在大陸地區負責招攬不特定之客戶，受該不特
    定客戶委託，兌換新臺幣及人民幣，再由丙○○負責在臺灣
    地區提供非法匯兌之帳戶，負責辦理匯款工作。丙○○於94
    年3月1日返回臺灣地區後，旋邀集其女兒丁○○、女婿庚○○、助理甲○○、司機己○○，共同基於辦理非法匯兌之犯
    意聯絡，先由庚○○、甲○○、己○○、丙○○開立如附表
    二所示之帳戶（帳號、開戶日期，詳如附表二所示），作為
    從事非法匯兌之轉帳帳戶，並由甲○○、丁○○擔任臺灣地
    區之匯款及會計工作。其非法匯兌之運作方式為：由陳耀光
    收受大陸地區不特定客戶委託兌換人民幣及新臺幣，先計算
    新臺幣兌換人民幣之匯率後；或先由臺灣地區之客戶，將新
    臺幣匯入如附表二所示帳戶內，陳耀光再通知甲○○、丁○○，於指定之時間將指定之款項匯至陳耀光所指定之臺灣帳
    戶內，待甲○○、丁○○匯款完成，陳耀光即將人民幣匯至
    客戶所指定位於大陸地區之帳戶內；或由大陸地區之客戶癸○○、子○○、劉繼添、壬○○等人，將一定數額之人民幣
    透過管道交予陳耀光後，再由陳耀光指示甲○○、丁○○將
    指定之款項，從附表二所示之帳戶內，匯入上開客戶所指定
    之臺灣地區帳戶內。合計自94年3月7日起至94年6月24日止
    ，非法匯兌新臺幣（下同）1億8388萬9209元（各帳戶非法
    匯兌金額詳如附表二所示），丙○○與陳耀光非法匯兌抽佣
    比例以匯兌金額千分之4計算，總計犯罪所得為73萬5557元
    （元以下四捨五入）。嗣於94年6月24日經警查獲，扣得丙○○、丁○○、庚○○、甲○○、己○○所有，供非法匯兌
    所用如附表一所示之物。丙○○、丁○○、庚○○、甲○○
    、己○○於偵查中自白，丙○○並在原審自動繳交犯罪全部
    所得。
二、案經臺灣彰化地方法院檢察署檢察官偵查起訴。
    理  由
一、按被告以外之人（包括證人、鑑定人、告訴人、被害人及共
    同被告等）於審判外之陳述雖不符刑事訴訟法第159條之1至
    之4等四條之規定，而經當事人於審判程序同意作為證據，
    法院審酌該言詞陳述或書面陳述作成時之情況，認為適當者
    ，亦得為證據；當事人、代理人或辯護人於法院調查證據時
    ，知有刑事訴訟法第159條第1項不得為證據之情形，而未於
    言詞辯論終結前聲明異議者，視為有前項之同意，同法第15
    9條之5定有明文。本件證人癸○○、丁銘忠、子○○、壬○○於警詢中所為之陳述，其性質雖屬傳聞證據，惟其等之警
    詢筆錄，業經原審、本院前審及本院更審審理時予以提示並
    告以要旨，各經檢察官、辯護人及被告等人表示意見。當事
    人或辯護人均未於言詞辯論終結前對該等筆錄內容異議，本
    院審酌上開筆錄作成時，並無不當取供之情形，認為以之作
    為本案之證據亦屬適當，揆諸上揭規定，其等於警詢中之證
    言具有證據能力，合先敘明。
二、訊據上訴人即被告（下稱被告）丙○○、甲○○、丁○○、
    庚○○、己○○固坦承渠等於上揭時地從事人民幣與新台幣
    匯兌之事實不諱，惟矢口否認違反銀行法之犯行，被告丙○○辯稱：伊主觀上並不知自己行為觸犯法令，否則不可能以
    自己或女兒、女婿之帳戶做為匯款使用，且伊從事兩岸匯款
    ，係因缺乏直接通匯正常管道所致，對於一般社會大眾的財
    產並未造成影響云云；被告甲○○辯稱：伊因任職在花蓮市
    代表會，擔任丙○○之助理，丙○○要伊提供自己帳戶予其
    友人匯款使用，並為其管理帳目，伊基於長官指示，才奉命
    行事，不知會構成犯罪云云；被告丁○○辯稱：伊係丙○○
    女兒，受父親指示匯款及記帳，純因不懂法令規定，否則不
    致將自己銀行帳戶出借給他人使用云云；被告庚○○辯稱：
    伊係丙○○女婿，聽從丈人丙○○指示才開立帳戶供匯款使
    用，不知如此所為係違法行為云云；被告己○○辯稱：伊在
    花蓮市代表會服務，擔任丙○○之司機，伊應丙○○之要求
    而開戶，丙○○如何使用帳戶伊不清楚，伊沒有犯罪故意云
    云。經查：
(一)上開事實，業據被告丙○○、甲○○、丁○○、庚○○、己○○分別於警訊、偵查中坦承不諱，核與證人丁銘忠、子○○於警詢時、證人癸○○、壬○○於警詢及本院上訴審審理
    時、及證人王良坑於偵查中證述之情節大致相符，此外並有
    監察電話譯文表、入出境查詢結果表、匯出金額資料表、臺
    灣土地銀行花蓮分行（下稱土地銀行）客戶歷史交易明細查
    詢單、客戶往來明細查詢單、入戶電匯申請書，國泰世華商
    業銀行花蓮分行（下稱國泰世華銀行）帳戶資金流向、郵政
    跨行匯款申請書、匯出匯款回條，及傳真影本附卷可稽，復
    有如附表一所示之物扣案可資佐證，被告等人上揭時地共同
    從事人民幣與新台幣非法匯兌業務之事實至明。而附表二所
    示帳戶支出總額，業經土地銀行、國泰世華銀行核算無誤，
    有上開銀行函附資料可稽（偵卷第125-158頁、165-172頁、
    原審卷(一)第159、166頁）。其中除被告丙○○所有如附表二
    編號４所示帳戶於94年4月14日匯至花蓮市第二信用合作社
    共同被告陳俊翰（業經原審判決無罪確定）帳戶之1百萬元
    ，及被告甲○○所有如附表二編號６所示帳戶於94年3月22
    日匯至花蓮市第二信用合作社共同被告陳俊翰帳戶之307萬
    7046元，與非法匯兌行為無關，應予扣除外（理由後述），
    本案非法匯兌金額共計1億8388萬9209元。
(二)按不得因不知法律而免除其刑事責任，刑法第16條前段定有
    明文，被告丙○○、甲○○、丁○○固均以不知法律云云置
    辯，並舉土地銀行花蓮分行專員辛○○為證，證人辛○○固
    證稱：「（丙○○有無跟你問過人家匯款給他，他再轉帳出
    去是否構成犯罪行為？）有談過這個問題，他有跟我請教，
    我告訴他只要透過銀行正常匯進匯出都是合法的」等語（原
    審卷(二)第68頁）；惟又證稱：「（依你所知，銀行知道匯款
    人是收受人家金錢，而代為轉匯到他處，銀行是否會接受辦
    理？）依銀行法規定，我們不能接受辦理」等語（原審卷(二)
    第68、69頁），則證人辛○○所稱正常匯兌程序，自不包括
    本案非法匯兌在內，從而，證人辛○○上開證詞，自不得為
    被告等有利之認定。被告丙○○、甲○○、丁○○、庚○○
    、己○○明知自己非銀行業，竟與陳耀光共同基於犯意聯絡
    及行為分擔，在臺灣地區與大陸地區兩地，辦理通匯行為，
    違反銀行法第29條第1項之規定，至為明確。另被告庚○○
    與被告丁○○係夫妻，且婚後均同住（見原審卷第77頁），
    共同被告甲○○在警訊時亦供稱庚○○等人之帳戶都是由渠
    等本人開戶，然後交給其使用，都是主席（指丙○○）叫渠
    等開戶，讓他作為匯款使用等情屬實（警卷第12頁），嗣被
    告甲○○在原審以證人身份接受詰問時亦證稱：庚○○的帳
    戶是丙○○直接向他借調，94年3月在土地銀行花蓮分行將
    存摺交給渠等情無誤（原審卷(二)第70至72頁），被告庚○○
    並在偵查中陳稱：「花蓮二信存摺是我之前所申請，放在我
    太太那邊。土地銀行帳戶是我岳父在3月上旬，到代表會配
    合甲○○幫我開戶。．．．」等語（偵卷(一)第45頁），足見
    被告庚○○對於所開立之帳戶係供被告丙○○辦理非法匯兌
    ，亦知情無疑。至被告己○○除於警詢時自白：「大約知道
    上開帳戶是用於金錢匯兌」等語外，於偵查中復自白：「（
    你知道主席叫你去聲請帳戶之用途？）據我所知是要把我帳
    戶做為收受他人匯入的錢再轉匯出去」等語（偵卷(一)第40頁
    ），足認其知情並參與本案非法匯兌行為甚明，被告等人上
    揭所辯不知違法云云，核屬卸責之詞，不足採信。
(三)至被告等人非法匯兌之犯罪所得，業據被告丙○○在警訊供
    明：「我與陳耀光說好，每由他匯入新臺幣1百萬元，再由
    我轉匯出去，我可獲利人民幣1千元...」等語（見警卷第4
    頁），復於偵查時供稱：「我與阿光約定，替他每轉匯1百
    萬元臺幣，我可以得利百分之0.4的報酬」等語（見偵卷(一)
    第37頁），依其所述，每匯兌新臺幣1百萬元，可獲得1千元
    人民幣之報酬，而依人民幣兌換新臺幣1比4之匯率計算，報
    酬率為匯兌金額（新臺幣）之千分之4。證人癸○○雖在警
    訊供稱其從大陸匯款回臺灣，係以「約每匯兌10萬元，即被
    抽取3、4 千元之手續費」云云（見偵卷(二)第174頁），然於
    本院上訴審則結證：「我是朋友介紹匯款的，匯款的事情，
    我是請代理人幫我匯的，他還要再轉一手」等語（見本院上
    訴卷(二)第30頁反面），是證人癸○○並非直接匯款，而係在
    大陸輾轉經過二手，始將錢匯回臺灣，其間不免多層遭人抽
    佣，以致產生手續費高達百分之3之情形，本院參以另一從
    大陸匯款回臺灣之證人子○○在警訊時亦供稱其匯款回臺灣
    之手續費為千分之6等語（見偵卷(二)第182頁），與被告丙○○所供之千分之4，極相接近，是以本院認定本案非法匯兌
    抽佣之比例為每百萬元新臺幣抽取4千元，亦即手續費為千
    分之4，本案非法匯兌總金額為1億8388萬9209元，以千分之
    4之比例計算，其犯罪所得應為73萬5557元。又共同正犯之
    犯罪所得應合併計算，本件關於犯罪所得，被告丙○○於警
    詢、偵查中雖供稱其可獲利千分之4云云，然被告丙○○、
    丁○○於本院審理中則均明確供陳上揭千分之4犯罪所得係
    與在大陸之陳耀光平分等語一致（本院卷第194頁背面），
    且共同被告丁○○於警詢中供稱：「（你及甲○○經你父親
    交待與阿光該男子匯款工作是於何時開始？如何獲利？至今
    獲利有多少？是否有記帳？）從94年3月開始作的，每星期
    結算一次。．．．在查扣帳冊中3個月共收入人民幣126970
    元，約新台幣48萬2468元，但至今未收到該筆佣金」等語（
    警卷第21頁），原審審理中供證：「（從94年3月間到被查
    獲為止，共可獲得多少代價？）有記在紙上，但沒有拿過錢
    ，約12多萬的人民幣。（這筆錢要如何跟阿光結算？如何拿
    ？）六月底丙○○有訂機票去大陸跟阿光結算，這筆錢有記
    帳但還沒拿到」等語（原審卷二第71頁背面），顯見被告丙○○本件犯罪所得應係由在大陸之陳耀光統籌分配後再匯予
    被告丙○○，準此，被告丙○○、丁○○所供犯罪所得千分
    之4係與在大陸之陳耀光平分，並非全歸被告丙○○個人非
    法匯兌所得，尚堪採信。
(四)按銀行法第29條第1項規定，除法律另有規定外，非銀行不
    得辦理國內外匯兌業務，所謂「匯兌」係指寄款、領款之一
    種方式，由某地付款，而於指定之地點領款而言；而所謂「
    國內外匯兌」係指銀行利用與國內異地或國際間同業相互劃
    撥款項之方式，如電匯、信匯、票匯等，以便利顧客國內異
    地或國際間交付款項之行為，以代替現金輸送，了結國際間
    財政上、金融上及商務上所發生之債權債務，收取匯費，並
    可得無息資金運用的一種銀行業務而言。是凡從事異地間寄
    款、領款之行為，無論是否賺有匯差，亦不論於國內或國外
    為此行為，均符合銀行法第29條第1項之「匯兌業務」之規
    定。被告丙○○、甲○○、丁○○、庚○○、己○○與陳耀
    光共同從事匯兌業務，經營在大陸地區收受客戶交付人民幣
    款項，而在臺灣地區將等值新臺幣交付予客戶指定之受款人
    ，及在臺灣地區收受客戶交付新臺幣款項，而在大陸地區將
    等值人民幣交付於客戶指定之受款人，均違反銀行法第29條
    第1項規定，亦經原審向行政院金融監督管理委員會銀行局
    查明無誤，有該局函覆資料可佐（見原審卷(一)第57頁），其
    等辯稱僅在臺灣地區匯款，不生違法問題云云，核屬無據。
    本件被告等人違反銀行法之犯行，堪予認定。
三、核被告丙○○、甲○○、丁○○、庚○○、己○○所為，均
    係違反銀行法第29條第1項：非銀行不得辦理國內外匯兌業
    務之規定，應依同法第125條第1項之規定處斷。被告丙○○
    、甲○○、丁○○、庚○○、己○○，與陳耀光間就上開違
    反銀行法犯行，有犯意聯絡、行為分擔，均為共同正犯。又
    非法匯兌行為，性質上為繼續犯，屬於包括一罪，無刑法修
    正前連續犯之適用。被告丙○○、甲○○、丁○○、庚○○
    、己○○於偵查中即自白上開違反銀行法第125條第1項之犯
    行，且本案犯罪所得73萬5557元，已據被告丙○○自動繳交
    （包括於所繳之551萬6676元中），有原審贓證物款收據2紙
    可據，被告丙○○、甲○○、丁○○、庚○○、己○○部分
    應依銀行法第125條之4第2項規定，減輕其刑。原審就被告
    庚○○、丙○○、甲○○、丁○○、己○○違反銀行法部分
    予以論罪科刑，固非無見，惟被告等所獲取之不法所得為73
    萬5557元，原判決認係551萬6676元，已有未合，且扣案物
    中之電腦主機1部、傳真機2部，均非被告等人所有（詳後敘
    ），原判決予以宣告沒收，亦有未洽，被告等上訴謂無犯罪
    故意云云，及檢察官上訴略以原審量刑過輕，分別指摘原判
    決不當，雖無可取，惟原判決此部分既有可議，即應予撤銷
    改判，爰審酌被告等所以從事臺灣地區與大陸地區匯兌業務
    ，實因其時兩岸缺乏直接通匯正常管道所致，被告等違反銀
    行法之規定代客辦理匯兌，所收取手續費千分之4，尚非過
    苛，且未使用詐騙手段欺騙任何人致生糾紛或造成損害，及
    其犯後已將犯罪所得繳出，態度良好，坦承犯行等一切情狀
    ，各量處如主文第二項所示之刑，被告庚○○、甲○○、丁○○、己○○各被判處有期徒刑一年六月，犯罪時間在96年
    4月24日前，核符中華民國96年罪犯減刑條例之減刑規定，
    爰各減刑為有期徒刑九月；被告甲○○、丁○○、己○○前
    均未曾受有期徒刑以上刑之宣告，被告丙○○於70年間曾犯
    妨害兵役治罪條例之罪，經臺灣花蓮地方法院判處有期徒刑
    三月，於70年10月23日易科罰金執行完畢後，已逾五年未曾
    受有期徒刑以上刑之宣告，有被告等之臺灣高等法院被告前
    案紀錄表在卷可考，其等一時失慮，觸犯刑章，經受刑之宣
    告，應知所警惕，當無再犯之虞，且被告丙○○因本案被羈
    押達4個半月之久，已足教訓，因認所宣告之刑，以暫不執
    行為適當，爰併予各諭知如主文第二項所示之緩刑期間，以
    啟自新。至被告庚○○因另犯期貨指數賭博罪部分業經本院
    前審判處有期徒刑五月確定，本件已不得為緩刑之諭知。扣
    案之如附表一所示之物，係被告丙○○、甲○○、丁○○、
    庚○○、己○○所有、供非法匯兌所用之物，依刑法第38條
    第1項第2款規定沒收之。非法匯兌犯罪所得73萬5557元，應
    依銀行法第136條之1規定宣告沒收，惟此項犯罪所得之財物
    ，業經被告丙○○於原審繳交完畢（包括於所繳之551萬667
    6元中），有繳費收據2紙在卷可稽（見原審卷(二)第193至195
    頁），無庸於主文再行諭知如全部或一部不能沒收時，以其
    財產抵償之，併予敘明。至扣案之電腦主機1部及傳真機1部
    ，業據被告丙○○、甲○○均供稱係屬花蓮市代表會所有之
    公物，另傳真機1部，亦據被告丙○○、庚○○供明係屬法
    鼓山永安股份有限公司所有之物等語，經查亦無其他證據足
    認各該電腦主機及傳真機確係被告所有，上開物品既非被告
    所有，均不予宣告沒收。另陳俊翰所有之扣案存摺2本，並
    非被告等人所有；及其餘扣案之黃義寶所有之MOTOROLA手機
    1支、大陸足球月報表10張、大陸足球支出收入傳真單17張
    、楊麗華花蓮二信支票簿1本、黃麗玲花蓮二信代收票據憑
    摺1本、黃麗玲花蓮二信活期儲蓄存摺1本、楊麗華花蓮二信
    活期儲蓄存摺2本、楊麗華花蓮中小企銀存摺1本、花蓮二信
    陳俊翰約定轉帳書、花蓮二信匯款委託書、大陸地區大連市
    中級人民法院刑事判決書2份，則無證據足認與本案有關，
    亦均不予沒收，併此敘明。
四、不另為無罪諭知及移送併辦部分：
(一)公訴意旨另以：被告丙○○、甲○○、丁○○、庚○○、己○○明知經由上開非法匯兌在兩岸流竄之資金，必然包含因
    常業詐欺，及銀行法第125條第1項等重大犯罪所得之財物，
    為圖取常業詐欺集團，與兩岸間龐大金額匯兌之利益，由陳
    耀光負責招攬代號「F1」等大陸地區電話詐騙集團，並受委
    託兌換新臺幣及人民幣，透過上開非法匯兌模式，做為洗錢
    管道，由大陸地區之電話詐騙集團指示被告鍾尚穎、鄭棋文
    ，再由被告鍾尚穎指示被告廖辰晏、鄭棋文（被告鍾尚穎、
    廖辰晏、鄭棋文涉嫌常業詐欺部分，由原審另案審理），將
    所提領之詐騙金額，以現金匯款方式，於94年3月間，分筆
    存入甲○○、己○○如附表二編號３、５、６所示之帳戶內
    ，總計金額847萬元，待陳耀光依據匯率換算人民幣後，再
    匯款至代號「F1」等大陸地區電話詐騙集團指定之帳戶內，
    使代號「F1」等大陸地區電話詐騙集團得以順利取得鉅額詐
    騙金額，而毋庸擔心身分及其犯罪所得財物曝光。被告丙○○、甲○○、丁○○、庚○○、己○○即以此非法匯兌之方
    式，收受、搬運及掩飾兩岸間常業詐欺，及不法匯兌所得之
    財物，因認被告丙○○、甲○○、丁○○、庚○○、己○○
    另牽連犯洗錢防制法第9條第3項常業洗錢罪嫌。
(二)訊據被告丙○○、甲○○、丁○○、庚○○、己○○均矢口
    否認有何違反洗錢防制法第9條第3項常業洗錢之犯行，辯稱
    ：與詐騙集團不認識，若知錢是詐騙集團的錢，必不會幫忙
    ，若知所為係洗錢行為，絕對不會用自己的戶頭，且非法匯
    兌所得，雖已與陳耀光會算，但並未匯回臺灣地區等語。經
    查：洗錢防制法第1條規定：「為防制洗錢，追查重大犯罪
    ，特制定本法」，其立法目的係為防止洗錢者利用各種管道
    漂白非法所得之洗錢行為，掩飾其犯罪事實，逃避或妨礙重
    大犯罪之追查或處罰，以遏阻洗錢者享受其重大犯罪所得之
    財物或財產上利益，其保護之法益係國家對於重大犯罪之訴
    追及處罰權，洗錢防制條例第2條明定：「洗錢」之定義為
    ：（一）掩飾或隱匿因自己或他人重大犯罪所得財物或財產
    上利益者。（二）收受、搬運、寄藏、故買或牙保他人因重
    大犯罪所得財物或財產上利益者，並於同法第3條第1項列舉
    「重大犯罪」之範圍；行為人掩飾或隱匿因自己或他人犯罪
    所得財物或財產上利益，或收受、搬運、寄藏、故買、牙保
    他人犯罪所得財物或財產上利益，未必當然成立洗錢罪，而
    須上開財物或財產上利益係自己或他人重大犯罪所得，且行
    為人基於逃避或妨礙該重大犯罪之追查或處罰之犯意，並有
    為逃避或妨礙該重大犯罪之追查或處罰之行為，始克相當（
    最高法院92年度台上字第2963號判決參照）。本件被告鍾尚
    穎曾指示被告廖辰晏、鄭棋文，將所提領之詐騙款項，以現
    金匯款方式，於94年3月間，分筆存入被告甲○○、己○○
    如附表二編號３、５、６所示之帳戶內，總計金額847萬元
    ，固有匯款執據、帳戶交易明細附卷可稽。惟被告鍾尚穎、
    廖辰晏、鄭棋文均證稱：並不認識被告丙○○、甲○○、丁○○、庚○○、己○○，其係因大陸地區上游指示，始匯款
    到被告甲○○、己○○如附表二編號３、５、６所示之帳戶
    ，其認為那是人頭帳戶等語，參以被告鍾尚穎指示被告廖辰
    晏、鄭棋文匯入被告甲○○、己○○如附表二編號３、５、
    ６所示之帳戶金額847萬元，與被告丙○○、甲○○、丁○○、庚○○、己○○辦理非法匯兌總金額1億8388萬9209元
    相較，所佔比例甚低，公訴人所指：被告丙○○、甲○○、
    丁○○、庚○○、己○○明知經由上開非法匯兌在兩岸流竄
    之資金，必然包含因常業詐欺重大犯罪所得之財物乙節，實
    嫌率斷。本案既無其他證據證明被告丙○○、甲○○、丁○○、庚○○、己○○係基於逃避或妨礙被告鍾尚穎、廖辰晏
    、鄭棋文所涉常業詐欺重大犯罪之追查或處罰之犯意，而收
    受上開匯款，則被告丙○○、甲○○、丁○○、庚○○、己○○所涉掩飾、收受、搬運他人重大犯罪所得財物部分，尚
    難遽予認定。另本案就被告丙○○、甲○○、丁○○、庚○○、己○○非法匯兌犯罪所得73萬5557元部分，亦無證據足
    資證明曾經匯入附表二所示帳戶內，是就被告丙○○、甲○○、丁○○、庚○○、己○○所涉掩飾或隱匿因自己違反銀
    行法第125條第1項犯罪所得之財物部分，亦難遽予論以處。
    惟此部分與事實欄第1項所載該部分犯行，公訴人認有牽連
    犯之裁判上一罪關係，爰不另為無罪之諭知。
(三)被告丙○○、甲○○、庚○○、丁○○、己○○等人被訴為
    被告鍾尚穎等人常業詐欺集團洗錢部分，既無證據足認犯罪
    ，與臺灣彰化地方法院檢察署以95年度偵字第6031號案件就
    情節相同之戊○○等76名被害人移送併辦部分，即無何連續
    犯之裁判上一罪關係，且併案之案卷事證亦無受害人之款項
    流入被告等之戶頭匯往大陸或匯回臺灣之紀錄，是亦與被告
    等從事上開匯兌之行為無關，自無從併案審理，此部分應予
    退回，併此敘明。
據上論斷，應依刑事訴訟法第369條第1項前段、第364條、第299
條第1項前段，銀行法第125條第1項、第125條之4第2項前段、第
136條之1，刑法第11條前段、第28條、第74條第1款、第2款、第
38條第1項第2款，中華民國96年罪犯減刑條例第2條第1項第3款
、第7條，判決如主文。
本案經檢察官乙○○到庭執行職務。
中    華    民    國    98    年    9     月    16    日
            刑事第十庭    審判長法  官  林  照  明
                                法  官  郭  瑞  祥
                                法  官  林  欽  章
以上正本證明與原本無異。
如不服本判決應於收受送達後10日內向本院提出上訴書狀，其未
敘述上訴之理由者，並得於提起上訴後10日內向本院補提理由書
（均須按他造當事人之人數附繕本）「切勿逕送上級法院」。
                                書記官  卓  佳  儀
中    華    民    國    98    年    9     月    16    日
附錄：
銀行法第125條第1項
違反第二十九條第一項規定者，處三年以上十年以下有期徒刑，
得併科新臺幣一千萬元以上二億元以下罰金。其犯罪所得達新臺
幣一億元以上者，處七年以上有期徒刑，得併科新臺幣二千五百
萬元以上五億元以下罰金。
附表一：
┌──┬──────────────┬────┐
│編號│品項                        │數量    │
├──┼──────────────┼────┤
│ 1  │美金匯款水單                │2份     │
├──┼──────────────┼────┤
│ 2  │網路銀行約定書              │4份     │
├──┼──────────────┼────┤
│ 3  │3星行動電話                 │1支     │
├──┼──────────────┼────┤
│ 4  │OKWAP行動電話               │1支     │
├──┼──────────────┼────┤
│ 5  │帳單                        │15張    │
├──┼──────────────┼────┤
│ 6  │帳冊筆記本                  │1本     │
├──┼──────────────┼────┤
│ 7  │名片                        │12張    │
├──┼──────────────┼────┤
│ 8  │交通銀行個人借記卡申請表    │1張     │
├──┼──────────────┼────┤
│ 9  │網路網址表                  │1張     │
├──┼──────────────┼────┤
│ 10 │入戶電匯申請書              │24張    │
├──┼──────────────┼────┤
│ 11 │土銀匯款單                  │17份    │
├──┼──────────────┼────┤
│ 12 │記帳單                      │31張    │
├──┼──────────────┼────┤
│ 13 │帳冊                        │2本     │
├──┼──────────────┼────┤
│ 14 │電話記事簿                  │2本     │
├──┼──────────────┼────┤
│ 15 │大陸傳真單                  │14張    │
├──┼──────────────┼────┤
│ 16 │五月份報表                  │1張     │
├──┼──────────────┼────┤
│ 17 │傳真明細表                  │3張     │
├──┼──────────────┼────┤
│ 18 │三星手機                    │2支     │
├──┼──────────────┼────┤
│ 19 │印章                        │5枚     │
├──┼──────────────┼────┤
│ 20 │摩托羅拉手機                │1支     │
├──┼──────────────┼────┤
│ 21 │NOKIA手機                   │1支     │
├──┼──────────────┼────┤
│ 22 │存摺（丙○○1本、甲○○2本、│11本    │
│    │庚○○6本、己○○1本、丁○○│        │
│    │1本）                       │        │
└──┴──────────────┴────┘
附表二：
┌──┬──────────┬─────┬──────────┐
│編號│匯兌金額（新臺幣）  │帳戶所有人│銀行及帳號          │
│    │                    │及開戶日期│                    │
├──┼──────────┼─────┼──────────┤
│１  │73,246,990元        │庚○○    │土地銀行花蓮分行    │
│    │                    │94.3.18   │000000000000        │
├──┼──────────┼─────┼──────────┤
│２  │51,932,579元        │甲○○    │土地銀行花蓮分行    │
│    │                    │94.3.18   │000000000000        │
├──┼──────────┼─────┼──────────┤
│３  │30,353,331元        │己○○    │土地銀行花蓮分行    │
│    │                    │94.3.18   │000000000000        │
├──┼──────────┼─────┼──────────┤
│４  │3,820,000元         │丙○○    │土地銀行花蓮分行    │
│    │                    │94.3.18   │000000000000        │
├──┼──────────┼─────┼──────────┤
│５  │6,004,188元         │己○○    │國泰世華銀行花蓮分行│
│    │                    │94.3.7    │000000000000        │
├──┼──────────┼─────┼──────────┤
│６  │18,532,121元        │甲○○    │國泰世華銀行花蓮分行│
│    │                    │94.3.7    │000000000000        │
└──┴──────────┴─────┴──────────┘


司法院資訊處製作；財團法人民間司法改革基金會備份。
